臺灣高等法院刑事判決
110年度原上訴字第68號
上  訴  人  
即  被  告  邱宏濤
選任辯護人  曾雍博律師
            廖克明律師
上  訴  人  
即  被  告  王浩偉
選任辯護人  劉睿哲律師
(法扶律師)          
上列上訴人因毒品危害防制條例等案件，不服臺灣桃園地方法院
109年度原訴字第84號，中華民國109年12月14日第一審判決（起
訴案號：臺灣桃園地方檢察署109年度偵字第17569號、第21701
號、第22402號、第24813號），提起上訴，本院判決如下：
    主  文
原判決關於王浩偉部分罪刑撤銷。
王浩偉共同犯運輸第三級毒品罪，處有期徒刑參年柒月。
其餘上訴駁回。
    事  實
一、邱宏濤、王浩偉與鄭晧均（經原審判決後未上訴而確定）、
    王浩軍（另行由原審法院審結）及姓名年籍不詳綽號「峰」
    之成年男子均得知悉愷他命為毒品危害防制條例第2條第2項
    第3款所規範之第三級毒品，且經行政院依懲治走私條例第2
    條第3項之規定公告為管制進出口物品，不得運輸及私運進
    口，竟共同基於運輸第三級毒品、私運管制物品進口之犯意
    聯絡，先由邱宏濤於民國109年4月間，在不詳地點，與「峰
    」聯繫運輸第三級毒品之事宜，再自109年5月24日起迄同月
    28日間，在桃園市蘆竹區南山路1段電通市社區與王浩軍、
    鄭晧均討論運輸第三級毒品之事，並由「峰」提供收件人「
    WEI-JUN-HUANG」、收件地址「桃園市○○區○○路0段000巷0號
    」等資訊與邱宏濤，邱宏濤則提供電話號碼「0000000000」
    與「峰」，並約定含有第三級毒品之包裹運抵目的地後，由
    「峰」支付新臺幣（下同）20至40萬元與運送毒品之人，再
    將門號0000000000之行動電話交與鄭晧均，做為接收包裹聯
    繫之用。嗣「峰」於不詳時、地，將夾藏第三級毒品愷他命
    之快遞包裹，委由不知情之美商優比速國際股份有限公司（
    下稱優比速公司）辦理報關事宜，於申報單號碼CU/09/570/
    H4784、申報主提單號碼000-00000000、分提單號碼NTJ0000
    000J，記載上開收件人資料後自荷蘭萊登地區投遞至臺灣，
    經由中華航空公司CI-5928號班機運抵臺灣桃園國際機場之
    優比速公司快遞倉，以此方式運輸第三級毒品愷他命入境臺
    灣。嗣經財政部關務署臺北關與內政部警政署航空警察局安
    檢大隊於109年5月29日凌晨12時40分許，發現疑似第三級毒
    品愷他命，於109年5月29日函請航警局偵辦，並將扣得上開
    第三級毒品愷他命送鑑定後，確實檢出第三級毒品愷他命成
    分。航警局警員於發現上情後，隨即不動聲色，佯裝美商公
    司送貨人員，撥打包裹上供聯絡之0000000000電話。鄭晧均
    於接獲電話時，恰與王浩軍、王浩偉同在一處，然因王浩軍
    當時正需出門接女友下課不克領取包裹，而將領受包裹一事
    託由王浩偉為之，王浩偉則明知領受包裹內有可能藏放毒品
    ，猶不違其本意而與鄭晧均於109 年5 月29日下午5 時許，
    前往桃園市○○區○○路0段000 巷0 號前領取上開包裹。嗣2人
    抵達，由鄭晧均出面向優比速公司貨運司機處領取包裹之際
    ，即遭航警局警員當場拘提。員警並循線於109年7月9日中
    午12時5分，在桃園市○○區○○路0段00號前拘提王浩軍；於10
    9年7月20日上午11時35分，在桃園市○○區○○路00號前拘提邱
    宏濤。
二、案經臺灣桃園地方檢察署檢察官指揮內政部警政署航空警察
    局移送、桃園市政府警察局刑事警察大隊報告偵查起訴。
    理  由
壹、證據能力
　　按被告以外之人於審判外之言詞或書面陳述，除法律有規定
    者外，不得作為證據。惟按被告以外之人，於審判外之陳述
    ，雖不符刑事訴訟法第159 條之1 至第159 條之4 之規定，
    而經當事人於審判程序同意作為證據，法院審酌該言詞陳述
    或書面陳述作成時之情況，認為適當者亦得為證據。又當事
    人、代理人或辯護人於法院調查證據時，知有第159條第1項
    不得為證據之情形，而未於言詞辯論終結前聲明異議者，視
    為有前項之同意。刑事訴訟法第159 條之5 第1 項、第2項
    定有明文。本案所涉被告以外之人於審判外所為之陳述及所
    製作之文書，檢察官、被告邱宏濤、王浩偉及其等辯護人均
    未於言詞辯論終結前聲明異議，爭執其證據能力，且本院審
    酌結果，認該證據資料製作時之情況，尚無違法不當及證明
    力明顯過低之瑕疵，以之作為證據應屬適當，依上開規定，
    認該等供述證據均具證據能力。又卷內之文書證據，亦無刑
    事訴訟法第159條之4 之顯有不可信之情況與不得作為證據
    之情形，本院審酌上開證據資料製作時之情況，尚無違法不
    當及證明力明顯過低之瑕疵，亦認為以之作為證據應屬適當
    ，是依刑事訴訟法第159 條至第159 條之5 規定，所引用之
    卷證所有證據，如下揭所示均有證據能力，合先敘明。
貳、認定犯罪事實所憑理由及證據
一、上揭犯罪事實，業據被告邱宏濤於偵查中、原審及本院審理
    時；被告王浩偉分別於警詢、偵查中、原審及本院審理時均
    坦承不諱（見109年度偵字第17569卷〈下稱偵字卷㈠〉第7至10
    頁、第15至18頁、第127至130頁、第135至138頁、第143至1
    45頁、第203至206頁、第219至223頁、第241至245頁、第30
    9至311頁、至329至320頁、109年度偵字第22402號卷〈下稱
    偵字卷㈢〉第7至13頁、第17至20頁、第93至97頁、第119至13
    0頁、原審109年度原訴字第84號卷〈下稱原審原訴字卷〉第33
    至36頁、第81至83頁、第133至140頁、第147至155頁、第25
    3至279頁、本院卷第168頁），核與同案被告王浩軍於警詢
    、偵查中證述、原審訊問、準備程序及審理時供述、證人即
    優比速公司進出口清關組長高鈺承於警詢中證述之情節相符
    （見偵字卷㈠第111至115頁、第299至302頁、原審原訴字卷
    第61至64頁、第147至155頁），並有內政部警政署航空警察
    局搜索扣押筆錄2份暨扣押物品目錄表共2份（鄭晧均、王浩
    偉部分）、桃園市政府警察局刑事警察大隊搜索扣押筆錄暨
    扣押物品目錄表各1份（邱宏濤部分）、內政部警政署航空
    警察局安檢大隊安檢查獲案件移辦單、財政部關務署臺北關
    函暨進口報單、扣押貨物收據及搜索筆錄各1份、案件蒐證
    照片12張、鄭晧均簽收單、裝運查詢明細各1張在卷可佐（
    見偵字卷㈠第11頁、第13頁、第53至57頁、第71至75頁、第8
    9至101頁、偵字卷㈢第45至49頁）。又扣案包裹內之白色粉
    末1包（另採樣1小包），經送內政部警政署刑事警察局鑑定
    結果，檢出第三級毒品愷他命（Ketamine）成分（驗前毛重
    2892.90公克，包裝重35.35公克，驗前淨重2857.56公克，
    取樣0.06公克鑑定，驗餘淨重2857.50公克，純度約84%，驗
    前純質淨重約2400.35公克），有內政部警政署刑事警察局1
    09年8月17日刑鑑字第1090066431號鑑定書1份附卷可稽（見
    109年度偵字第24813號卷〈下稱偵字卷㈣〉第11頁）；另扣案
    毒品採樣1小包，送交通部民用航空局航空醫務中心鑑定結
    果，亦檢出第三級毒品愷他命（Ketamine）成分（毛重1.75
    80公克、淨重1.2730公克，取樣0.0005公克鑑定，驗餘淨重
    1.2725公克），亦有該中心109年5月29日航藥鑑字第000000
    0號鑑定書附卷可參（見偵字卷㈠第109頁），足認被告2人上
    揭任意性自白與事實相符。
二、被告邱宏濤於原審準備程序中供承：「峰」提供收件人「WE
    I-JUN-HUANG 」跟收件地址「桃園市○○區○○路0 段000巷0 
    號」，並用iPhone SE （第1 代）手機傳給伊，伊再拿給王
    浩軍他們看；伊們只負責提供電話「000000000 」與「峰」
    等語（見原審原訴字卷第136 頁），核與同案被告王浩軍於
    原審訊時所供：是邱宏濤跟「峰」聯絡，並且提供「WEI-JU
    N-HUANG 」跟「桃園市○○區○○路0 段000 巷0 號」地址等語
    （見原審原訴字卷第62頁），及被告鄭晧均於原審訊問時所
    供：0000000000是工作機，手機是邱宏濤拿給伊的，用來領
    包裹聯絡之用，「WEI-JUN-HUANG 」跟領貨的地址「桃園市
    ○○區○○路0 段000 巷0 號」也是邱宏濤提供的等語（見原審
    原訴字卷第34頁），大致相符，可知本案應係由「峰」提供
    收件人「WEI-JUN-HUANG 」及收件地址「桃園市○○區○○路0 
    段000 巷0 號」等資訊與邱宏濤，另由邱宏濤提供電話號碼
    「0000000000」與「峰」等情，堪以認定，是公訴意旨認本
    件係由「鄭晧均」提供收件人「WEI-JUN-HUANG 」、電話號
    碼「0000000000」、收件地址「桃園市○○區○○路0 段000 巷
    0 號」等資訊與「峰」乙節，尚有誤會，爰逕予更正。
三、從而，本案事證明確，被告邱宏濤、王浩偉（下簡稱被告2
    人）共同運輸第三級毒品及私運管制物品進口等犯行洵堪認
    定，均應依法論科。
參、論罪
一、按行為後法律有變更者，適用行為時之法律。但行為後之法
    律有利於行為人者，適用最有利於行為人之法律，刑法第2
    條第1 項定有明文。查被告2 人如起訴書犯罪事實欄所犯行
    為後，毒品危害防制條例第4 條第3 項業於109 年1 月15日
    修正公布，並自109 年7 月15日生效施行。經比較新舊法，
    修正後毒品危害防制條例第4 條第3 項規定並未更動製造、
    運輸、販賣第三級毒品罪之構成要件及刑種，惟將得併科罰
    金刑之上限從新臺幣7 百萬元，提高為新臺幣1 千萬元，經
    整體比較修正前、後法結果，以修正前毒品危害防制條例第
    4 條第3 項之規定較有利於被告。另修正前毒品危害防制條
    例第17條第2項規定：「犯第4條至第8條之罪於偵查及審判
    中均自白者，減輕其刑。」修正後則規定：「犯第4條至第8
    條之罪於偵查及歷次審判中均自白者，減輕其刑。」經比較
    新舊法規定，修正後之毒品危害防制條例第4條第3項提高刑
    度，又修正後毒品危害防制條例第17條第2項已限縮於「偵
    查及『歷次』審判中均自白者」始有減輕其刑之適用，是被告
    行為後之法律並未較有利，依刑法第2條第1項前段規定，自
    應適用行為時即109年7月15日修正施行前毒品危害防制條例
    第4條第3項、第17條第2項之規定處罰。
二、按刑法上之共同正犯，係行為人相互利用其他正犯之犯罪行
    為，以達自己犯罪之目的，共同正犯間，非僅就自己實行之
    行為負其責任，對其他共同正犯所實行之行為，在犯意聯絡
    範圍內，亦應同負其責任（最高法院97年度台上字第2020號
    判決意旨參照）。再共同正犯之成立，祇須具有犯意之聯絡
    ，行為之分擔，既不問犯罪動機起於何人，亦不必每一階段
    犯行，均經參與；共同正犯間，非僅就其自己實施之行為負
    其責任，並在犯意聯絡之範圍內，對於他共同正犯所實施之
    行為，亦應共同負責；共同正犯之意思聯絡，原不以數人間
    直接發生者為限，即有間接之聯絡者，亦包括在內；又共同
    正犯不限於事前有協議，即於行為當時有共同犯意之聯絡者
    亦屬之，且表示之方法，不以明示通謀為必要，即相互間有
    默示之合致亦無不可。事中共同正犯，即學說所謂之「相續
    的共同正犯」或「承繼的共同正犯」，乃指前行為人已著手
    於犯罪之實行後，後行為人中途與前行為人取得意思聯絡而
    參與實行行為而言。共同犯意不以在實行犯罪行為前成立者
    為限，若了解最初行為者之意思，而於其實行犯罪之中途發
    生共同犯意而參與實行者，亦足成立；故對於發生共同犯意
    以前其他共同正犯所為之行為，苟有就既成之條件加以利用
    而繼續共同實行犯罪之意思，則該行為即在共同意思範圍以
    內，應共同負責。最高法院105 年台上字第2708號判決可資
    參照。是被告王浩偉雖未於初始即與被告邱宏濤共同商議，
    然嗣後仍加入運輸毒品犯行，不影響共同正犯成立。另按愷
    他命係毒品危害防制條例第2條第2項第3款所規定之第三級
    毒品，亦為懲治走私條例第2條第3項授權行政院公告「管制
    物品管制品項及管制方式」第1條第1項第3款之管制物品，
    不得運輸及私運進口。復按所謂「運輸」者，係指本於運輸
    意思而搬運輸送而言，倘其有此意圖者，一有搬運輸送之行
    為，犯罪即已成立，並非以運抵目的地為完成犯罪之要件。
    因此應以起運為著手，以運離現場為其既遂，則運輸毒品罪
    ，並不以兩地間毒品直接運送移轉存置於特定地點為限，其
    以迂迴、輾轉方法，利用不相同之運輸工具、方法將特定之
    毒品移轉運送至最終目的者，其各階段之運送行為，均不失
    為運輸行為之一種，此即為運輸毒品罪之犯罪構成要件之行
    為（最高法院92年度台上字第5426號、95年度台上字第6577
    號判決意旨可資參照）。是運輸毒品罪祇以所運輸之毒品已
    實行運送為已足，並非以運抵目的地為完成犯罪之要件，亦
    即區別該罪既遂、未遂之依據，應以已否起運為準，不以達
    到目的地為既遂條件；私運管制物品進口之既遂未遂，則應
    以已否進入國界為準。查本件扣案愷他命已自荷蘭萊登地區
    以快遞郵件寄出，委由優比速公司經由中華航空公司CI-592
    8號班機運抵臺灣桃園國際機場之優比速快遞倉入境，此私
    運管制物品愷他命進口及運輸愷他命之行為皆已經完成。是
    核被告2人所為，均係犯修正前毒品危害防制條例第4條第3
    項之運輸第三級毒品罪及懲治走私條例第2條第1項之私運管
    制物品進口罪。至被告2人為共同運輸第三級毒品而共同持
    有第三級毒品純質淨重20公克以上之低度行為，為該運輸之
    高度行為所吸收，不另論罪。被告2人以一行為觸犯運輸第
    三級毒品罪、私運管制物品進口罪，為想像競合犯，應依刑
    法第55條前段規定，從一重之運輸第三級毒品罪處斷。又被
    告2人與同案共犯鄭晧均、王浩軍及「峰」之人間，就上開
    運輸第三級毒品及私運管制物品來臺，有犯意聯絡與行為分
    擔，均應論以共同正犯。被告2人與鄭晧均、王浩軍及「峰
    」之人利用不知情之國際運輸業者優比速公司、中華航空公
    司，將愷他命毒品自大陸地區運輸、私運進入我國境內，均
    為間接正犯。
三、被告2人就本案犯行於偵查中、原審及本院審理時，均自白
    運輸第三級毒品愷他命之犯行，爰均依修正前毒品危害防制
    條例第17條第2 項規定減輕其刑。至刑法第59條雖有酌減其
    刑之規定，惟按刑法第59條規定之酌量減輕其刑，必須犯罪
    另有特殊之原因與環境，在客觀上足以引起一般同情，認為
    即使予以宣告法定最低度刑，猶嫌過重者，始有其適用。此
    所謂法定最低度刑，固包括法定最低本刑；惟遇有其他法定
    減輕之事由者，則應係指適用其他法定減輕事由減輕其刑後
    之最低度刑而言。倘被告別有法定減輕事由者，應先適用法
    定減輕事由減輕其刑後，猶認其犯罪之情狀顯可憫恕，即使
    科以該減輕後之最低度刑仍嫌過重者，始得適用刑法第59條
    規定酌量減輕其刑（最高法院100 年度台上字第744 號判決
    意旨參照）。經查，運輸毒品犯罪已是當今各國亟欲遏止防
    阻之犯罪類型，本案查獲運輸之第三級毒品數量龐大，純質
    淨重達2400公克，倘外流足以嚴重破壞社會治安，助長毒品
    流通，衡以被告2人亦已依毒品危害防制條例第17條第2 項
    之規定減輕其刑，以其等減得之刑與犯罪情節相較，當無情
    輕法重之憾，並不該當「客觀上足以引起一般人同情，處以
    法定最低刑度仍失之過苛」之要件，是被告2人均無再依刑
    法第59條予以酌減之餘地，附此敘明。
肆、上訴駁回之理由（被告邱宏濤罪刑部分、沒收部分）
一、上揭犯罪事實，原審認被告邱宏濤涉犯修正前毒品危害防制
    條例第4條第3項、第17條第2項，毒品危害防制條例第19條
    第1項，懲治走私條例第2條第1項，刑法第2條第1項前段、
    第11條、第28條、第55條、第38條第1項前段等規定予以論
    罪科刑，並審酌被告邱宏濤並無犯罪前科，素行尚可，然明
    知運輸毒品為重罪，竟為貪圖鉅額報酬，鋌而走險，由他地
    將純質淨重高達2400.35公克之愷他命運輸至臺灣，且居於
    運輸毒品之主導地位，嚴重危害社會治安及國民健康，幸因
    司法警察人員及時查獲，扣案毒品並未流入市面而造成重大
    危害。又審酌其犯後坦承犯行，態度尚可。又審酌高中肄業
    之智識程度、之前從事八大行業跟建材材料行，月入約50-2
    00萬元、家中有母親待其扶養之家庭及經濟狀況（見原審原
    訴字卷第139頁）等一切情狀，量處有期徒刑4年6月，並就
    沒收部分以：查扣案如附表編號1及2所示之物，為本案運輸
    之第三級毒品愷他命，屬違禁物，不問屬於犯罪行為人與否
    ，應依刑法第38條第1項宣告沒收；又盛裝愷他命之包裝袋
    ，因與殘留其上之毒品無法完全析離，且無析離之實益與必
    要，應併同沒收。至毒品送鑑耗損之部分，既已滅失，無庸
    宣告沒收。附表編號3快遞包裹紙箱及包材、編號4被告邱宏
    濤所有之行動電話（含門號），均為運輸毒品犯行所用之物
    ，均應依毒品危害防制條例第19條第1項宣告沒收。至附表
    編號5所示之手機1支（含門號），係被告王浩偉所有；編號
    6、7、8所示之手機3支（均含門號）及編號9所示之聯絡電
    話便條紙2張，均係被告邱宏濤所有，均係其等私人使用，
    而與本案運輸毒品無涉，故均不予宣告沒收。另本件被告2
    人尚未將扣案毒品轉手，即均為警查獲，卷內並無證據可證
    被告2人已獲取報酬，故不宣告沒收及追徵犯罪所得。核其
    認事用法並無違誤，量刑及沒收亦屬妥適，應予維持。
二、被告邱宏濤上訴意旨以：被告邱宏濤實際並沒有獲得利益，
    也不確定是毒品，僅有未必故意，也不是主導者，且已自白
    犯行，請求依刑法第59條再減輕被告之刑云云。然按量刑輕
    重係屬事實審法院得依職權自由裁量之事項，苟已斟酌刑法
    第57條各款所列情狀而未逾越法定刑度，不得遽指為違法（
    最高法院72年台上字第6696號判例意旨參照），本件原審判
    決已經詳細記載量刑審酌減刑事由、各項被告犯罪情節及犯
    罪後之態度等一切情狀，並予以綜合考量，在法定刑內科處
    有期徒刑4年6月難認過重，上訴意旨雖指稱原審判決指稱被
    告邱宏濤為主導乙事，應係誤認，不應以此做為量刑依據云
    云，然若非被告邱宏濤最初聯絡「峰」之人知悉有大量毒品
    會進入臺灣，之後再找尋臺灣願意收貨之被告鄭晧均、王浩
    偉、王浩軍之人，顯然無法實施本件運輸毒品犯行，被告邱
    宏濤即非「主導」，在本案亦屬關鍵角色，是本院認其刑度
    與單純收貨、無法聯絡外國毒品上游之被告鄭晧均、王浩偉
    、王浩軍應有所差異，原審以此論被告邱宏濤較重刑度，難
    認有何違誤。另被告邱宏濤已屆不惑之年，明知運毒入台戕
    害國人身心又為重罪，竟仍為之，惡性非輕；又其本身有其
    他收入，經濟情況正常，實無需圖謀不義非分之財，是其犯
    罪之情狀，在客觀上實無足憐之處，難認有何情輕法重，可
    堪憫恕之處，自無適用刑法第59條規定酌減其刑之餘地，業
    如前述，被告邱宏濤猶執詞提起上訴，指摘原判決不當，並
    無理由，應予駁回。
伍、撤銷原判決之理由及量刑（被告王浩偉罪刑部分）
一、原審認被告王浩偉就犯罪事實事證明確，因予論罪科刑，固
    非無見，惟查：被告王浩偉最初並未與被告邱宏濤、鄭晧均
    、王浩軍三人共同商議運輸毒品之事，而於被告鄭晧均接獲
    取貨來電時，臨時受王浩軍拜託，接替王浩軍協同鄭晧均前
    往領取毒品等情，業經本院認定如前，其惡性較其他同案被
    告自始就參與計畫運毒輕微，原審以被告王浩偉係最初就與
    被告邱宏濤等同案共犯共同謀議，並以此做為量刑之基礎事
    實，自有違誤。被告王浩偉上訴以：本件是臨時受到親友請
    託一起去領包裹，惡性不重，原審量刑過重，請求減輕其刑
    ，並請求給予緩刑宣告等語。經查：被告王浩偉之惡性確較
    同案其他共犯為輕，然其明知自外國輸入毒品將被判重刑，
    且本件係自外國寄包裹入台，並非微量，對國人身心戕害甚
    鉅，仍猶為之，是不宜適用刑法第59條再予酌減其刑，已如
    前述。而被告王浩偉之宣告刑既非2年以下，即不合於緩刑
    條件，從而被告上訴理由請求適用刑法第59條規定酌減其刑
    ，併就本案所犯均予宣告緩刑云云，難認有據。惟原審既有
    上述違誤之處，自應由本院撤銷改判。
二、爰以行為人責任為基礎，審酌被告王浩偉並無犯罪前科，素
    行尚可，明知毒品為我國政府管制不得私運進口之管制物品
    ，竟與他人共同利用不知情之國際貨運人員，將嚴重危害國
    人身心健康之愷他命運輸、私運來臺灣，且運輸愷他命之純
    質淨重高達2400.35 公克，數量頗鉅、價值不菲，倘流入市
    面，必將助長毒品泛濫，嚴重危害社會治安及國民健康，惟
    念及被告王浩偉係臨時受其弟王浩軍拜託，接替王浩軍而協
    同鄭晧均前往領取毒品，在偵查及原審及本院審理時均能坦
    承犯行，態度尚可，且幸因司法警察人員及時查獲，扣案毒
    品並未流入市面而造成重大危害，兼衡其自陳高中肄畢業之
    教育程度、從事物流業，月入2 萬5 千元、家中有弟、妹待
    其扶養之家庭及經濟狀況（以上均見原審原訴卷第154 頁）
    等一切情狀，量處如主文第2項所示之刑，以資懲儆。
據上論斷，應依刑事訴訟法第368條、第369條第1項前段、第364
條、第299條第1項前段，判決如主文。
本案經檢察官林奕瑋提起公訴，檢察官朱婉綺到庭執行職務。
中　　華　　民　　國　　110 　年　　9 　　月　　29　　日
                  刑事第八庭    審判長法　官  陳世宗
                                      法　官  吳勇毅
                                      法　官  呂寧莉
以上正本證明與原本無異。
如不服本判決，應於收受送達後20日內向本院提出上訴書狀，其
未敘述上訴之理由者並得於提起上訴後20日內向本院補提理由書
（均須按他造當事人之人數附繕本）「切勿逕送上級法院」。
                                      書記官  賴資旻
中　　華　　民　　國　　110 　年　　9 　　月　　30　　日
附錄：本案論罪科刑法條全文
修正前毒品危害防制條例第4條第3項
製造、運輸、販賣第三級毒品者，處7年以上有期徒刑，得併科
新臺幣7百萬元以下罰金。

懲治走私條例第2條第1項
私運管制物品進口、出口者，處7年以下有期徒刑，得併科新臺
幣3百萬元以下罰金。

附表
編號 物品名稱 所有人/持有人 扣押物品清單編號 備註 是否沒收 1 愷他命1 包（含包裝袋1 個） 鄭晧均 原審109 刑管字第3225號 檢出第三級毒品愷他命（Ketamine）成分（驗前毛重2892.90公克，包裝重35.35公克，驗前淨重2857.56 公克，取樣0.06公克鑑定，驗餘淨重2857.50 公克，純度約84% ，驗前總純質淨重約2400.35 公克），有內政部警政署刑事警察局109 年8月17日刑鑑字第1090066431號鑑定書1 份附卷可稽（見偵字卷㈣第11頁） 是（違禁物） 2 愷他命採樣1 小包（含包裝袋1 個） 鄭晧均 原審109 刑管字第3225號 檢出第三級毒品愷他命（Ketamine）成分（毛重1.7580公克、淨重1.2730公克，取樣0.0005公克鑑定，驗餘淨重1.2725公克），亦有該中心109年5 月29日航藥鑑字第0000000 號鑑定書附卷可參（見偵字卷㈠第109 頁） 是（違禁物） 3 快遞包裹紙箱及包材（含相框併瓦楞紙板6片）1 組 鄭晧均 原審109 刑管字第3224號  是（供犯罪所用之物） 4 粉紅色HTC 手機1支（IMEI：000000000000000 ，含門號0000000000號SIM 卡1 張） 邱宏濤/鄭晧均 原審109 刑管字第3224號  是（供犯罪所用之物） 5 藍色realme手機1支（IMEI：000000 000000000、000000000000000，含門號0000000000號SIM 卡1 張） 王浩偉 原審109 刑管字第3224號  否（與本案無關） 6 白色iPhone7 手機1 支（IMEI：000000000000000 ，含門號0000000000、0000000000號SIM卡2 張） 邱宏濤 原審109 刑管字第3224號  否（與本案無關） 7 紅色iPhoneSE手機1 支（IMEI：000000000000000 ，含門號0000000000號SIM 卡1 張） 邱宏濤 原審109 刑管字第3224號  否（與本案無關） 8 黑色iPhoneSE手機1 支（IMEI：000000000000000 ，含門號0000000000號SIM 卡1 張） 邱宏濤 原審109 刑管字第3224號  否（與本案無關） 9 聯絡電話便條紙2張 邱宏濤 原審109 刑管字第3224號  否（與本案無關）